【裁判字號】    99,易,29
【裁判日期】    990318
【裁判案由】    竊盜等
【裁判全文】
臺灣士林地方法院刑事判決                99年度易字第29號
公  訴  人  臺灣士林地方法院檢察署檢察官
被      告  甲○○
上列被告因竊盜等案件，經檢察官提起公訴（98年度偵字第7613
號），本院判決如下：
    主  文
甲○○犯結夥竊盜罪，未遂，累犯，處有期徒刑伍月，如易科罰
金，以新臺幣壹仟元折算壹日；又共同犯毀損他人物品罪，累犯
，處拘役肆拾日，如易科罰金，以新臺幣壹仟元折算壹日。
    事  實
一、甲○○前因竊盜案件，經臺灣花蓮地方法院以95年度林簡字
    第68號判處有期徒刑3 月確定，於95年6 月19日易科罰金執
    行完畢。猶不知悛悔，意圖為自己不法之所有，於98年5 月
    23日6 時15分許，竟結夥其他3 名真實姓名年籍不詳之成年
    男子，共乘某車號不詳之白色自小客車，在臺北市○○區○
    ○路219 巷4 弄3 號前，見乙○○所有車號6231-QH 號自小
    客車停放在該路旁，無人看管之機會，竟共同起意竊盜，並
    基於毀損他人物品之犯意聯絡，由甲○○與其中2 名男子下
    車，分持不明之物，敲破該車副駕駛座旁之車窗玻璃及撬開
    後座之行李廂而損壞之，足以生損害於乙○○。渠等正著手
    欲竊取車內財物之際，為臺北市政府警察局交通大隊信義分
    隊員警陳歐記著便服上班途經該處查覺，甲○○等人見事跡
    敗漏，分頭逃逸因而未能得逞。陳歐記除報警處理外，並在
    甲○○後高聲呼喊「小偷」隨即將之制伏在地，始查悉上情
    。
二、案經臺北市政府警察局內湖分局報告及乙○○告訴由臺灣士
    林地方法院檢察署檢察官偵查起訴。
    理  由
一、按被告以外之人於審判外之言詞或書面陳述，除法律有規定
    者外，不得作為證據；又被告以外之人於審判外之陳述，雖
    不符合刑事訴訟法第159 條之1 至第159 條之4 之規定，但
    經當事人於審判程序同意作為證據，法院審酌該言詞陳述或
    書面陳述作成時之情況，認為適當者，亦得為證據，刑事訴
    訟法第159 條第1 項及第159 條之5 第1 項，分別定有明文
    。本判決下列所引用各該被告以外之人於審判外之陳述，因
    被告於本院準備程序中同意採為證據（本院審易字卷第15頁
    ），於本院審判程序中復援用之，本院審酌上開證據資料製
    作時之情況，尚無違法不當及證明力明顯過低之瑕疵，亦認
    為以之作為證據應屬適當，揆諸前開規定，認該證據資料均
    有證據能力。
二、訊據被告甲○○矢口否認上開犯行，先於偵查中辯稱：「我
    本來到松山找朋友，坐到松山火車站，朋友來車站載我，就
    邊開車邊聊天，後來他說他有事，我就下車要走到松山車站
    。我於（23日）凌晨1 點從中壢坐自強號到台北，再到松山
    火車站。朋友叫阿凱，住台北，認識1 個月，在網路上認識
    。我於（22日）10點多與阿凱有通電話，有說1 點到，他就
    來接我。我並沒有偷竊」「我當時要回去坐車到松山火車站
    ，我朋友直接將我丟在小路上，因為他是網友，他說有事，
    就將我丟在小路，我只知道他叫阿凱，阿凱有先到警局做筆
    錄再走。」云云；於本院則辯稱：「我跟阿凱約在網咖見面
    ，之後有去吃東西及閒逛。當天在內湖是白色車子要撞到我
    ，我也不認識那台白色車子的車主，我真的沒有行竊。他說
    他要趕著去上班，把我放在小路上，我下車後要去搭火車回
    到中壢，因為沒有計程車，所以我才走到案發地點。」云云
    。惟查：
(一)上開事實業據證人陳歐記於偵查中具結證稱：「當時我剛好
    是要去上班途中，約早上6 時10分左右，看到對面有輛車子
    警報器在響，後行李箱是半開狀態，旁邊停一部自小客車，
    我就停下來看，看到那台後行李箱自小客車旁邊有站著連被
    告左右有3 人，突然衝出來，2 人先搭上旁邊停的自小客車
    ，被告好像有拿東西交給那2 人，然後那台自小客車就加速
    衝走，我就將我車子迴轉，被告人蹲低畏畏縮縮想逃跑，我
    騎機車追著他，到了基六號水門，距離案發地約30公尺，我
    叫住他，在幹什麼，拿起電話撥110 時，被告就趕快跑了，
    我在後面一直追，喊小偷不要跑。」「在被告身上沒有查到
    財物，但是陪同被告及警備隊回到原來那部疑似被破壞的車
    子時，看到該輛車子車窗被敲壞。」「另外跑走2 名是男子
    ，年紀跟被告差不多，當時自小客車上還留有另1 名駕駛，
    連同被告共有4 人。」等語（偵查卷第61、62頁）。證人即
    被害人乙○○亦於偵查中證稱其車子右前方玻璃被砸破，後
    車箱的車鎖也被拔掉等語（同卷第47頁），足認被害人所有
    自小客車之車窗玻璃及後行李箱車鎖被毀損，被告與其共犯
    在旁，嗣並畏縮逃跑。
(二)被告雖稱其當天係與友人「阿凱」見面聊天，因阿凱趕著上
    班，故將其放在案發現場云云。惟其所謂之友人「阿凱」，
    經警據被告提供資料聯繫至警局製作筆錄，其本名為廖益章
    ，而廖益章於警局否認係其載被告至案發現場，並供稱：當
    天與被告在網路上相約時候是凌晨2 點多，約在內湖新明路
    的網咖見面，差不多早上6 點左右離開時才互留行動電話號
    碼等語（偵卷第17、18頁），此與被告所述之與「阿凱」前
    晚10點有通電話，於當天1 點約在松山火車站見面等情並不
    相符，且經檢察官於98年5 月23日偵查庭勘驗被告手機之撥
    號紀錄，並無打給「阿凱」之紀錄（同卷第37頁）。而廖益
    章與被告戶籍均在花蓮，同住桃園（被告原住桃園縣中壢市
    龍岡，廖益章住桃園埔心），渠等既係在網路上認識，本可
    於網路上閒聊即可，詎三更半夜相約在台北見面，純為聊天
    ，被告甚且深夜從中壢跑到台北，見面後僅在台北閒逛，清
    晨又要趕回中壢。廖益章果為趕清晨上班，竟可深夜不睡覺
    到處閒晃，卻又不順路搭載被告回去或載至火車站或捷運站
    ，渠等供述顯與常情相違，不足採信。
(三)綜上所述，被害人所有自小客車右前方玻璃被砸破，後車箱
    車鎖被破壞，後行李箱呈半開狀態，被告與其共犯正在旁，
    足見係遭被告等人破壞正欲竊取財物。因被害人車子警報器
    聲響，復有證人陳歐記在對面察看，被告等人因而畏罪情虛
    逃離，其犯罪事證明確，堪以認定，應依法論科。
三、核被告所為，係犯刑法第321 條第2 項、第1 項第4 款之結
    夥三人以上之加重竊盜未遂罪及同法第354 條之毀損他人物
    品罪。起訴書已載被告結夥竊盜未遂之事實，引用法條卻為
    刑法第320 條第3 項、第1 項之普通竊盜未遂，尚有誤會，
    因基本事實相同，自應變更起訴法條，並經本院於準備程序
    中告知被告此變更罪名（本院審易字卷第14、15頁）。就結
    夥竊盜未遂部分，因已論以結夥，不再引用刑法第28條，但
    被告與另3 名共犯就毀損部分，有犯意聯絡及行為分擔，均
    應依刑法第28條論以共同正犯。被告加重竊盜未遂部分，依
    刑法第25條第2 項之規定，按既遂犯之刑度減輕其刑。所犯
    上開加重竊盜未遂及毀損犯行，犯意各別，行為互殊，應予
    分論併罰。被告有事實欄所載犯罪科刑執行情形，有臺灣高
    等法院被告前案紀錄表在卷可稽，其於前案有期徒刑執行完
    畢後，5 年內故意再犯本件法定本刑均為有期徒刑以上之2
    罪，各為累犯，均應依刑法第47條第1 項之規定加重其刑，
    就加重竊盜未遂部分並先加後減之。爰審酌被告不思正當工
    作，並其之素行狀況、犯罪之動機、目的、手段、尚未竊得
    財物、對於被害人所生之損害程度及犯後未能賠償被害人損
    失之犯後態度等一切情狀，量處如主文所示之刑，並均定其
    易科罰金之折算標準。
據上論結，應依刑事訴訟法第299 條第1 項前段、第300 條，刑
法第321 條第1 項第4 款、第2 項、第28條、第354 條、第47條
第1 項、第25條第2 項、第41條第1 項前段，刑法施行法第1 條
之1 ，判決如主文。
本案經檢察官黃育仁到庭執行職務。
中    華    民    國    99    年    3     月    18    日
                  刑事第四庭法  官  李正紀
以上正本證明與原本無異。
如不服本判決應於收受判決後10日內向本院提出上訴書狀，並應
應敘述具體理由。其未敘述上訴理由者，應於上訴期間屆滿後20
日內向本院補提理由書(均須按他造當事人之人數附繕本)「切勿
逕送上級法院」。
                            書記官  黃瓊芳
中    華    民    國    99    年    3     月    18    日
附錄：本案論罪科刑法條全文
中華民國刑法第321 條：
犯竊盜罪而有左列情形之一者，處6月以上、5年以下有期徒刑：
一  於夜間侵入住宅或有人居住之建築物、船艦或隱匿其內而犯
    之者。
二  毀越門扇、牆垣或其他安全設備而犯之者。
三  攜帶兇器而犯之者。
四  結夥三人以上而犯之者。
五  乘火災、水災或其他災害之際而犯之者。
六  在車站或埠頭而犯之者。
前項之未遂犯罰之。
中華民國刑法第354 條：
毀棄、損壞前二條以外之他人之物或致令不堪用，足以生損害於
公眾或他人者，處2年以下有期徒刑、拘役或5百元以下罰金。

司法院資訊處製作；財團法人民間司法改革基金會備份。
